dictionaries/be_BY/be-official.aff
FLAG num
SFX 4512 Y 1
SFX 4512 0 чнікам .
SFX 1359 Y 1
SFX 1359 0 ападобны .
SFX 4056 Y 1
SFX 4056 0 ометрах .
SFX 4057 Y 1
SFX 4057 0 ометраў .
SFX 2538 Y 1
SFX 2538 0 тасць .
SFX 2537 Y 1
SFX 2537 0 тасцю .
SFX 2539 Y 1
SFX 2539 0 тасці .
SFX 3732 Y 1
SFX 3732 0 аней .
SFX 4025 Y 1
SFX 4025 0 хаўшы .
SFX 994 Y 1
SFX 994 0 падобнаму .
SFX 2796 Y 1
SFX 2796 0 шчыцкі .
SFX 2235 Y 1
SFX 2235 0 ьскаму .
SFX 2630 Y 1
SFX 2630 0 гадоваю .
SFX 2629 Y 1
SFX 2629 0 гадовая .
SFX 2104 Y 1
SFX 2104 0 сцкаму .
SFX 1443 Y 1
SFX 1443 0 ннага .
SFX 795 Y 1
SFX 795 0 ваты .
SFX 1284 Y 1
SFX 1284 0 ху .
SFX 2521 Y 1
SFX 2521 0 халі .
SFX 1305 Y 1
SFX 1305 0 хі .
SFX 4317 Y 1
SFX 4317 0 шку .
SFX 1644 Y 1
SFX 1644 0 шкі .
SFX 880 Y 1
SFX 880 0 альным .
SFX 319 Y 1
SFX 319 0 нуць .
SFX 2870 Y 1
SFX 2870 0 гу .
SFX 3054 Y 1
SFX 3054 0 гі .
SFX 244 Y 1
SFX 244 0 тымі .
SFX 103 Y 1
SFX 103 0 авым .
SFX 3483 Y 1
SFX 3483 0 жаю .
SFX 4104 Y 1
SFX 4104 0 жаў .
SFX 4926 Y 1
SFX 4926 0 піце .
SFX 3555 Y 1
SFX 3555 0 кваю .
SFX 3557 Y 1
SFX 3557 0 кваў .
SFX 3204 Y 1
SFX 3204 0 навых .
SFX 3203 Y 1
SFX 3203 0 навыя .
SFX 3726 Y 1
SFX 3726 0 ачыся .
SFX 2587 Y 1
SFX 2587 0 шыце .
SFX 1883 Y 1
SFX 1883 0 раванага .
SFX 1905 Y 1
SFX 1905 0 ьваць .
SFX 599 Y 1
SFX 599 0 аешся .
SFX 4622 Y 1
SFX 4622 0 іраваўшы .
SFX 4823 Y 1
SFX 4823 0 етрах .
SFX 4824 Y 1
SFX 4824 0 етраў .
SFX 523 Y 1
SFX 523 0 аваным .
SFX 2133 Y 1
SFX 2133 0 інах .
SFX 2050 Y 1
SFX 2050 0 інаю .
SFX 4058 Y 1
SFX 4058 0 ометрамі .
SFX 4257 Y 1
SFX 4257 0 метрамі .
SFX 3610 Y 1
SFX 3610 0 акамі .
SFX 4684 Y 1
SFX 4684 0 ажнага .
SFX 2677 Y 1
SFX 2677 0 ызацыяю .
SFX 1096 Y 1
SFX 1096 0 енае .
SFX 1095 Y 1
SFX 1095 0 енай .
SFX 2272 Y 1
SFX 2272 0 ковымі .
SFX 4132 Y 1
SFX 4132 0 далі .
SFX 3590 Y 1
SFX 3590 0 графічную .
SFX 1169 Y 1
SFX 1169 0 ўку .
SFX 1170 Y 1
SFX 1170 0 ўкі .
SFX 2659 Y 1
SFX 2659 0 зала .
SFX 4978 Y 1
SFX 4978 0 мерах .
SFX 4979 Y 1
SFX 4979 0 мераў .
SFX 2672 Y 1
SFX 2672 0 эннем .
SFX 1876 Y 1
SFX 1876 0 раваны .
SFX 1400 Y 1
SFX 1400 0 ліваючы .
SFX 2226 Y 1
SFX 2226 0 ацеся .
SFX 2334 Y 1
SFX 2334 0 нутых .
SFX 2333 Y 1
SFX 2333 0 нутыя .
SFX 4490 Y 1
SFX 4490 0 алу .
SFX 3733 Y 1
SFX 3733 0 алы .
SFX 187 Y 1
SFX 187 0 алі .
SFX 2585 Y 1
SFX 2585 0 амся .
SFX 3596 Y 1
SFX 3596 0 графічнага .
SFX 3502 Y 1
SFX 3502 0 ануць .
SFX 3797 Y 1
SFX 3797 0 водству .
SFX 4982 Y 1
SFX 4982 0 мер .
SFX 2473 Y 1
SFX 2473 0 ніцтву .
SFX 3149 Y 1
SFX 3149 0 атымі .
SFX 2057 Y 1
SFX 2057 0 ьваўся .
SFX 347 Y 1
SFX 347 0 кага .
SFX 1463 Y 1
SFX 1463 0 ячы .
SFX 1903 Y 1
SFX 1903 0 ьваюць .
SFX 1801 Y 1
SFX 1801 0 чаную .
SFX 3780 Y 1
SFX 3780 0 раемся .
SFX 3478 Y 1
SFX 3478 0 каюцца .
SFX 371 Y 1
SFX 371 0 нікамі .
SFX 4975 Y 1
SFX 4975 0 навала .
SFX 4839 Y 1
SFX 4839 0 дзілася .
SFX 3953 Y 1
SFX 3953 0 яеш .
SFX 1570 Y 1
SFX 1570 0 ліваюцца .
SFX 4399 Y 1
SFX 4399 0 наць .
SFX 2878 Y 1
SFX 2878 0 ьваннем .
SFX 249 Y 1
SFX 249 0 айце .
SFX 345 Y 1
SFX 345 0 анне .
SFX 4262 Y 1
SFX 4262 0 квайце .
SFX 997 Y 1
SFX 997 0 падобнага .
SFX 33 Y 1
SFX 33 0 цеся .
SFX 2913 Y 1
SFX 2913 0 чвацца .
SFX 2238 Y 1
SFX 2238 0 ьскага .
SFX 21 Y 1
SFX 21 0 а .
SFX 2739 Y 1
SFX 2739 0 б .
SFX 2662 Y 1
SFX 2662 0 г .
SFX 1864 Y 1
SFX 1864 0 д .
SFX 13 Y 1
SFX 13 0 е .
SFX 2005 Y 1
SFX 2005 0 ж .
SFX 2364 Y 1
SFX 2364 0 з .
SFX 8 Y 1
SFX 8 0 й .
SFX 96 Y 1
SFX 96 0 к .
SFX 1331 Y 1
SFX 1331 0 л .
SFX 1 Y 1
SFX 1 0 м .
SFX 373 Y 1
SFX 373 0 н .
SFX 2107 Y 1
SFX 2107 0 сцкага .
SFX 1168 Y 1
SFX 1168 0 аўскае .
SFX 1167 Y 1
SFX 1167 0 аўскай .
SFX 3190 Y 1
SFX 3190 0 оўвала .
SFX 3118 Y 1
SFX 3118 0 калася .
SFX 1492 Y 1
SFX 1492 0 вальным .
SFX 1984 Y 1
SFX 1984 0 ніцеся .
SFX 1574 Y 1
SFX 1574 0 лівалася .
SFX 2527 Y 1
SFX 2527 0 тычнымі .
SFX 4378 Y 1
SFX 4378 0 оўшчыцай .
SFX 4377 Y 1
SFX 4377 0 оўшчыцам .
SFX 1337 Y 1
SFX 1337 0 лу .
SFX 402 Y 1
SFX 402 0 лы .
SFX 1266 Y 1
SFX 1266 0 ль .
SFX 318 Y 1
SFX 318 0 лю .
SFX 1445 Y 1
SFX 1445 0 ля .
SFX 37 Y 1
SFX 37 0 лі .
SFX 803 Y 1
SFX 803 0 рах .
SFX 1248 Y 1
SFX 1248 0 раю .
SFX 776 Y 1
SFX 776 0 раў .
SFX 288 Y 1
SFX 288 0 кае .
SFX 69 Y 1
SFX 69 0 кай .
SFX 76 Y 1
SFX 76 0 кам .
SFX 4155 Y 1
SFX 4155 0 аграфічнаму .
SFX 4560 Y 1
SFX 4560 0 тавана .
SFX 2384 Y 1
SFX 2384 0 чыўшы .
SFX 642 Y 1
SFX 642 0 ьным .
SFX 882 Y 1
SFX 882 0 альную .
SFX 4905 Y 1
SFX 4905 0 чыўшыся .
SFX 2944 Y 1
SFX 2944 0 іравала .
SFX 4770 Y 1
SFX 4770 0 нелі .
SFX 1457 Y 1
SFX 1457 0 каеце .
SFX 113 Y 1
SFX 113 0 авую .
SFX 3634 Y 1
SFX 3634 0 часць .
SFX 3633 Y 1
SFX 3633 0 часцю .
SFX 3635 Y 1
SFX 3635 0 часці .
SFX 3207 Y 1
SFX 3207 0 навае .
SFX 3108 Y 1
SFX 3108 0 навай .
SFX 4895 Y 1
SFX 4895 0 ьства .
SFX 4893 Y 1
SFX 4893 0 ьстве .
SFX 3779 Y 1
SFX 3779 0 раецеся .
SFX 2274 Y 1
SFX 2274 0 ковы .
SFX 1955 Y 1
SFX 1955 0 дзіць .
SFX 3820 Y 1
SFX 3820 0 антамі .
SFX 1946 Y 1
SFX 1946 0 снымі .
SFX 4808 Y 1
SFX 4808 0 знаўцу .
SFX 4807 Y 1
SFX 4807 0 знаўцы .
SFX 2064 Y 1
SFX 2064 0 тках .
SFX 2818 Y 1
SFX 2818 0 ткаю .
SFX 2371 Y 1
SFX 2371 0 жваеш .
SFX 4327 Y 1
SFX 4327 0 чаем .
SFX 524 Y 1
SFX 524 0 аваную .
SFX 3942 Y 1
SFX 3942 0 будаванне .
SFX 3079 Y 1
SFX 3079 0 уешся .
SFX 4383 Y 1
SFX 4383 0 оўваўся .
SFX 2690 Y 1
SFX 2690 0 шанаму .
SFX 3586 Y 1
SFX 3586 0 графічных .
SFX 3585 Y 1
SFX 3585 0 графічныя .
SFX 3185 Y 1
SFX 3185 0 оўваюць .
SFX 3875 Y 1
SFX 3875 0 роўку .
SFX 3876 Y 1
SFX 3876 0 роўкі .
SFX 4465 Y 1
SFX 4465 0 годдзю .
SFX 4464 Y 1
SFX 4464 0 годдзя .
SFX 4466 Y 1
SFX 4466 0 годдзі .
SFX 4421 Y 1
SFX 4421 0 іту .
SFX 4983 Y 1
SFX 4983 0 льскую .
SFX 337 Y 1
SFX 337 0 ваючыся .
SFX 215 Y 1
SFX 215 0 анаму .
SFX 3061 Y 1
SFX 3061 0 анамі .
SFX 681 Y 1
SFX 681 0 нуўшы .
SFX 819 Y 1
SFX 819 0 ава .
SFX 1403 Y 1
SFX 1403 0 аве .
SFX 4291 Y 1
SFX 4291 0 вальніку .
SFX 4292 Y 1
SFX 4292 0 вальнікі .
SFX 2343 Y 1
SFX 2343 0 нутае .
SFX 2342 Y 1
SFX 2342 0 нутай .
SFX 3136 Y 1
SFX 3136 0 ернаю .
SFX 3135 Y 1
SFX 3135 0 ерная .
SFX 4386 Y 1
SFX 4386 0 оўваецца .
SFX 4467 Y 1
SFX 4467 0 годдзем .
SFX 2142 Y 1
SFX 2142 0 авічы .
SFX 986 Y 1
SFX 986 0 лялі .
SFX 2942 Y 1
SFX 2942 0 іраваў .
SFX 1268 Y 1
SFX 1268 0 кала .
SFX 3716 Y 1
SFX 3716 0 жацца .
SFX 2323 Y 1
SFX 2323 0 ўцамі .
SFX 1793 Y 1
SFX 1793 0 чаных .
SFX 1791 Y 1
SFX 1791 0 чаныя .
SFX 1194 Y 1
SFX 1194 0 ыцы .
SFX 224 Y 1
SFX 224 0 ыць .
SFX 4616 Y 1
SFX 4616 0 йка .
SFX 796 Y 1
SFX 796 0 ватаю .
SFX 801 Y 1
SFX 801 0 ватая .
SFX 2223 Y 1
SFX 2223 0 зячы .
SFX 2265 Y 1
SFX 2265 0 -небудзь .
SFX 4133 Y 1
SFX 4133 0 гаеш .
SFX 3644 Y 1
SFX 3644 0 уйся .
SFX 4431 Y 1
SFX 4431 0 жаем .
SFX 55 Y 1
SFX 55 0 наму .
SFX 557 Y 1
SFX 557 0 намі .
SFX 4249 Y 1
SFX 4249 0 нгу .
SFX 3300 Y 1
SFX 3300 0 тавы .
SFX 623 Y 1
SFX 623 0 льнымі .
SFX 2396 Y 1
SFX 2396 0 рскімі .
SFX 2245 Y 1
SFX 2245 0 чвала .
SFX 4042 Y 1
SFX 4042 н стым н
SFX 1121 Y 1
SFX 1121 е ілася е
SFX 4696 Y 1
SFX 4696 т чвання т
SFX 2188 Y 1
SFX 2188 е істую е
SFX 4322 Y 1
SFX 4322 ў чванні ў
SFX 4321 Y 1
SFX 4321 ў чванню ў
SFX 2183 Y 1
SFX 2183 е істыя е
SFX 191 Y 1
SFX 191 у яце у
SFX 4927 Y 1
SFX 4927 е оўцы е
SFX 2198 Y 1
SFX 2198 е істаю е
SFX 4269 Y 1
SFX 4269 е іруеце е
SFX 4193 Y 1
SFX 4193 ў шае ў
SFX 4190 Y 1
SFX 4190 ў шай ў
SFX 2070 Y 1
SFX 2070 і нулі і
SFX 328 Y 1
SFX 328 т цкімі т
SFX 4507 Y 1
SFX 4507 ў чыцца ў
SFX 4002 Y 1
SFX 4002 х шак х
SFX 2007 Y 1
SFX 2007 ы яце ы
SFX 4919 Y 1
SFX 4919 ў халася ў
SFX 1806 Y 1
SFX 1806 ў чана ў
SFX 533 Y 1
SFX 533 е лых е
SFX 2774 Y 1
SFX 2774 ы ьнымі ы
SFX 619 Y 1
SFX 619 ю яце ю
SFX 1886 Y 1
SFX 1886 і ну і
SFX 1674 Y 1
SFX 1674 ц чаем ц
SFX 1619 Y 1
SFX 1619 і ня і
SFX 1237 Y 1
SFX 1237 і ны і
SFX 2151 Y 1
SFX 2151 і ьніцкі і
SFX 937 Y 1
SFX 937 й лых й
SFX 1599 Y 1
SFX 1599 т цыі т
SFX 1598 Y 1
SFX 1598 т цыю т
SFX 1913 Y 1
SFX 1913 ў цім ў
SFX 3829 Y 1
SFX 3829 х шы х
SFX 3767 Y 1
SFX 3767 х цыі х
SFX 3766 Y 1
SFX 3766 х цыю х
SFX 2773 Y 1
SFX 2773 ы ьным ы
SFX 1666 Y 1
SFX 1666 і яце і
SFX 1605 Y 1
SFX 1605 ы эць ы
SFX 4472 Y 1
SFX 4472 а ваў а
SFX 2696 Y 1
SFX 2696 ў чваю ў
SFX 1043 Y 1
SFX 1043 а іцах а
SFX 204 Y 1
SFX 204 і ьнымі і
SFX 148 Y 1
SFX 148 м це м
SFX 3347 Y 1
SFX 3347 й ло й
SFX 1631 Y 1
SFX 1631 ю янымі ю
SFX 4320 Y 1
SFX 4320 ў чвання ў
SFX 4502 Y 1
SFX 4502 ў шуся ў
SFX 1536 Y 1
SFX 1536 м уючы м
SFX 205 Y 1
SFX 205 і ьным і
SFX 596 Y 1
SFX 596 й льніках й
SFX 835 Y 1
SFX 835 е му е
SFX 2894 Y 1
SFX 2894 й чным й
SFX 2556 Y 1
SFX 2556 й льшчыцу й
SFX 2555 Y 1
SFX 2555 й льшчыцы й
SFX 274 Y 1
SFX 274 к чным к
SFX 1132 Y 1
SFX 1132 і яму і
SFX 11 Y 1
SFX 11 й му й
SFX 2893 Y 1
SFX 2893 м чным м
SFX 758 Y 1
SFX 758 к му к
SFX 445 Y 1
SFX 445 ь ям ь
SFX 1004 Y 1
SFX 1004 а нымі а
SFX 4703 Y 1
SFX 4703 т чваеш т
SFX 3022 Y 1
SFX 3022 е нням е
SFX 659 Y 1
SFX 659 ю ям ю
SFX 4038 Y 1
SFX 4038 й сцямі й
SFX 3458 Y 1
SFX 3458 й льніцкімі й
SFX 4311 Y 1
SFX 4311 ў шы ў
SFX 1306 Y 1
SFX 1306 і ляй і
SFX 454 Y 1
SFX 454 й нням й
SFX 831 Y 1
SFX 831 е нымі е
SFX 948 Y 1
SFX 948 й тую й
SFX 582 Y 1
SFX 582 е ім е
SFX 4718 Y 1
SFX 4718 у цаў у
SFX 4034 Y 1
SFX 4034 к тую к
SFX 944 Y 1
SFX 944 й тыя й
SFX 4726 Y 1
SFX 4726 к тыя к
SFX 3864 Y 1
SFX 3864 м тую м
SFX 2646 Y 1
SFX 2646 м нням м
SFX 1485 Y 1
SFX 1485 і ленае і
SFX 1129 Y 1
SFX 1129 е іўся е
SFX 923 Y 1
SFX 923 й таю й
SFX 392 Y 1
SFX 392 і ьнікі і
SFX 4928 Y 1
SFX 4928 і орваюць і
SFX 3868 Y 1
SFX 3868 к таю к
SFX 3860 Y 1
SFX 3860 м тыя м
SFX 89 Y 1
SFX 89 й нымі й
SFX 1018 Y 1
SFX 1018 а іцаю а
SFX 680 Y 1
SFX 680 і ям і
SFX 689 Y 1
SFX 689 к нымі к
SFX 2990 Y 1
SFX 2990 м таю м
SFX 1818 Y 1
SFX 1818 е улі е
SFX 1497 Y 1
SFX 1497 ы элі ы
SFX 611 Y 1
SFX 611 м нымі м
SFX 4617 Y 1
SFX 4617 е іцаю е
SFX 1678 Y 1
SFX 1678 а кай а
SFX 1115 Y 1
SFX 1115 і ьніцай і
SFX 912 Y 1
SFX 912 і овымі і
SFX 2766 Y 1
SFX 2766 ю янне ю
SFX 1825 Y 1
SFX 1825 а еных а
SFX 1516 Y 1
SFX 1516 і ьвайце і
SFX 4943 Y 1
SFX 4943 і нуцца і
SFX 233 Y 1
SFX 233 е кай е
SFX 251 Y 1
SFX 251 е кае е
SFX 3287 Y 1
SFX 3287 т цыйнага т
SFX 1995 Y 1
SFX 1995 к чы к
SFX 256 Y 1
SFX 256 ю яеце ю
SFX 4788 Y 1
SFX 4788 й кае й
SFX 4264 Y 1
SFX 4264 й кай й
SFX 1512 Y 1
SFX 1512 і ьваць і
SFX 531 Y 1
SFX 531 е лую е
SFX 3199 Y 1
SFX 3199 а нікі а
SFX 1548 Y 1
SFX 1548 а камі а
SFX 532 Y 1
SFX 532 е лыя е
SFX 1260 Y 1
SFX 1260 у ыўшы у
SFX 538 Y 1
SFX 538 е лаю е
SFX 3960 Y 1
SFX 3960 у эннямі у
SFX 932 Y 1
SFX 932 й лую й
SFX 2701 Y 1
SFX 2701 ў чваеш ў
SFX 936 Y 1
SFX 936 й лыя й
SFX 2618 Y 1
SFX 2618 е камі е
SFX 232 Y 1
SFX 232 ю яла ю
SFX 2120 Y 1
SFX 2120 і ьням і
SFX 1312 Y 1
SFX 1312 е ыю е
SFX 730 Y 1
SFX 730 ю яецеся ю
SFX 921 Y 1
SFX 921 й лаю й
SFX 3023 Y 1
SFX 3023 й нкі й
SFX 1402 Y 1
SFX 1402 е ін е
SFX 4395 Y 1
SFX 4395 м нкі м
SFX 2778 Y 1
SFX 2778 ы ьнай ы
SFX 966 Y 1
SFX 966 й тая й
SFX 4729 Y 1
SFX 4729 к тая к
SFX 3069 Y 1
SFX 3069 ы эннямі ы
SFX 4953 Y 1
SFX 4953 а ніцамі а
SFX 3867 Y 1
SFX 3867 м тая м
SFX 2506 Y 1
SFX 2506 і ьваннем і
SFX 3624 Y 1
SFX 3624 к чымі к
SFX 4546 Y 1
SFX 4546 м фічных м
SFX 3459 Y 1
SFX 3459 й льніцкі й
SFX 2965 Y 1
SFX 2965 ю яльнікам ю
SFX 1954 Y 1
SFX 1954 е інамі е
SFX 4832 Y 1
SFX 4832 е ёны е
SFX 1750 Y 1
SFX 1750 ў юцца ў
SFX 209 Y 1
SFX 209 і ьнай і
SFX 3446 Y 1
SFX 3446 і насць і
SFX 3090 Y 1
SFX 3090 м падобнымі м
SFX 1673 Y 1
SFX 1673 ц чаеце ц
SFX 1105 Y 1
SFX 1105 і ьшчыцам і
SFX 27 Y 1
SFX 27 а ую а
SFX 537 Y 1
SFX 537 е лая е
SFX 793 Y 1
SFX 793 і ню і
SFX 935 Y 1
SFX 935 і ні і
SFX 844 Y 1
SFX 844 е ілі е
SFX 1779 Y 1
SFX 1779 а енага а
SFX 3753 Y 1
SFX 3753 к чаны к
SFX 2021 Y 1
SFX 2021 і ьняй і
SFX 1311 Y 1
SFX 1311 е ыя е
SFX 925 Y 1
SFX 925 й лая й
SFX 3988 Y 1
SFX 3988 х шках х
SFX 1299 Y 1
SFX 1299 к цкае к
SFX 1478 Y 1
SFX 1478 і леным і
SFX 3088 Y 1
SFX 3088 м падобных м
SFX 2694 Y 1
SFX 2694 і чна і
SFX 1327 Y 1
SFX 1327 і нем і
SFX 4518 Y 1
SFX 4518 т чваў т
SFX 3284 Y 1
SFX 3284 т цыйнаму т
SFX 1715 Y 1
SFX 1715 і ьвацца і
SFX 1500 Y 1
SFX 1500 м ую м
SFX 1060 Y 1
SFX 1060 а нае а
SFX 1059 Y 1
SFX 1059 а най а
SFX 4795 Y 1
SFX 4795 е іст е
SFX 2869 Y 1
SFX 2869 а еюць а
SFX 4191 Y 1
SFX 4191 ў шаеш ў
